【裁判字號】    98,抗,872
【裁判日期】    980908
【裁判案由】    沒入保證金
【裁判全文】
臺灣高等法院刑事裁定                   98年度抗字第872號
抗  告  人
即  具保人  甲○○
被      告  乙○○
上列抗告人因沒入保證金案件，不服臺灣桃園地方法院中華民國
98年8月4日裁定（98年度聲字第2851號），提起抗告，本院裁定
如下：
    主  文
抗告駁回。
    理  由
一、聲請意旨略以：被告乙○○因過失致死案件，前經臺灣桃園
    地方法院檢察署檢察官指定保證金新臺幣（下同）5 萬元，
    由具保人甲○○於繳納該保證金後，已將被告釋放。茲因該
    被告於案件執行時逃匿而未到案執行，爰檢附送達回證2 紙
    、原刑事保證金1 紙、拘票1 紙、法務部戶役政連結作業系
    統2 紙、臺灣高等法院在監在押全國記錄表1 紙等資料（均
    影本）在卷可稽，爰聲請將原繳納上開保證金沒入等情。
二、原裁定複核認聲請適當，爰依刑事訴訟法第118條第1項、第
    121條第1項，裁定准予沒入甲○○繳納之保證金5萬元。
三、經核原裁定認事用法，洵無違誤。抗告意旨以檢察署於98年
    5月6日通知抗告人應於同年月18日帶被告到案執行，惟被告
    因家住臺北縣土城市故於98年5月11日具狀請求改分發臺北
    監獄執行同時聲請延期執行，被告並等待地檢署之通知，未
    故意逃亡隱匿，請准予抗告人領回保證金等語。惟查：臺灣
    桃園地方法院檢察署曾函文稱因受刑人乙○○之住處屬臺灣
    板橋地方法院檢察署之轄區，故請代為執行乙○○非駕駛業
    務過失致死一案，嗣經臺灣板橋地方法院檢察署函文請被告
    於98年3月6日到案執行，因被告未依期報到，經該署於同年
    4月4日核發拘票限於98年4月17日以前拘提到案，並經警拘
    提無著，該署始函覆臺灣桃園地方法院檢察署稱被告乙○○
    一案無法代為執行，有臺灣桃園地方法院檢察署桃檢玲申98
    執2390字第9683號函、臺灣板橋地方法院檢察署98年2月27
    日板檢慎午98執助581字第19149號函、拘票、報告書、臺灣
    板橋地方法院檢察署98年4月29日函在卷可稽，故臺灣桃園
    地方法院檢察署於同年5月5日發函具保人應帶同受刑人乙○
    ○到案執行，否則沒入刑事保證金等情，該傳票並於同年月
    7日送達具保人，亦有該署刑事執行案件進行單及送達證書
    附卷為憑，足認本案因轄區歸屬而由臺灣板橋地方法院檢察
    署代為執行，惟因受刑人履傳不到，始退回臺灣桃園地方法
    院檢察署執行，抗告人辯稱曾具狀請求改分發臺北監獄執行
    同時聲請延期執行云云，其既未接獲通知，自應依期報到，
    所辯顯係卸責之詞，不足採信，其抗告並無理由，應予駁回
    。
據上論結，應依刑事訴訟法第412條，裁定如主文。
中    華    民    國    98    年    9     月    8     日
                  刑事第十一庭審判長法  官  張連財
                                    法  官  楊照男
                                    法  官  吳啟民
以上正本證明與原本無異。
不得再抗告。
                                    書記官  鄒賢英
中    華    民    國    98    年    9     月    10    日


司法院資訊處製作；財團法人民間司法改革基金會備份。
